---
title: "contract_cost"
author: "Bahman Ajdari"
date: "12/9/2019"
output:
  html_document: default
  pdf_document: default
  word_document: default
editor_options:
  chunk_output_type: console
---

```{r setup, include=FALSE}
knitr::opts_chunk$set(echo = TRUE)
```
#Project Description
This project has been created to dig into the data from Tehran municipality. All the data has been published publicly and has appropriate license for data analysis. The first goal is to have a clean data for further analysis. Also, the data will be analyzed for understanding the beneath story.
# libraries needed
Here is the needed libraries
```{r libraries}
library(tidyverse)
library(ggfittext)
library(lubridate)
library(scales)
library(viridis)
library(fmsb)
library(igraph)
library(ggraph)
library(RColorBrewer)
```

##Making Farsi theme

```{r}
theme_fa <-theme(
        text= element_text(family = "sahel"),
        plot.title = element_text(hjust = 1.0, face = "bold"),
        plot.subtitle = element_text(hjust = 1.0), 
        legend.position = "bottom")
```

# Load data into R

This data is related to contracts in municipality. Files are originally in .xlxs format. However, for the purpose of ease of use and right to left nature of the Persian fonts, all the variables named in English manually. The meta data is available in relative folder.
```{r read and clean}

contract_cost_raw <- read_csv(file = "~/Dropbox/Sentiment Analysis/Practice/Shahrdari/competition/data/contract_cost.csv")
#First take an overall look on the data
class(contract_cost_raw)

#glimpse(contract_cost_raw)
#Making an ID number for each contract
#contract_cost <- contract_cost %>%
 # mutate(id= row_number())
#Changing some regexs in the dataset
fa_reg_false<- "قرارگاه سازندگي خاتم الانبياء"
fa_reg_correct<- "قرارگاه سازندگی خاتم الانبیاء"
fa_ya_false <- "ي"
fa_ya_correct <- "ی"
fa_tark<- "ترک تشریفات"
fa_trak2<- "بدون تشریفات"

#removing "-" and arabic characters from contractor_name
contract_cost <- contract_cost_raw %>%
  mutate(contractor_name=str_remove(string = contractor_name, pattern = "\\-.*")) %>%
  mutate(contractor_name=str_remove(string = contractor_name, pattern = "\\(.*")) %>%
  mutate(contractor_name=str_replace(contractor_name, pattern =fa_reg_false ,replacement =fa_reg_correct )) %>%
  mutate(contractor_choose_method = ifelse(str_detect(contractor_choose_method, fa_trak2), fa_tark, contractor_choose_method))%>%
  distinct()%>%
  mutate(id=row_number()) %>%
  filter(!id %in% c(4322,4323,4327))
contract_cost$employer_name <- gsub(fa_ya_false, fa_ya_correct, contract_cost$employer_name)
contract_cost$contractor_name <- gsub(fa_ya_false, fa_ya_correct, contract_cost$contractor_name)

contract_cost_seperated <- contract_cost_raw %>%
  mutate(contractor_name=str_remove(string = contractor_name, pattern = "\\-.*")) %>%
  mutate(contractor_name=str_remove(string = contractor_name, pattern = "\\(.*")) %>%
  mutate(contractor_name=str_replace(contractor_name, pattern =fa_reg_false ,replacement =fa_reg_correct )) %>%
  distinct()%>%
  mutate(id=row_number()) %>%
  filter(!id %in% c(4322,4323,4327)) %>%
  separate_rows(signer,sep = "\\,")%>%  
  mutate(signer= ifelse(str_detect(signer, pattern = " "), yes =  signer, no = NA)) %>%
  mutate(signer=trimws(signer, "both"))
contract_cost_seperated$signer <- gsub(fa_ya_false, fa_ya_correct, contract_cost_seperated$signer)

#Not run
#safe_names<- contract_cost %>%
#  filter(str_detect(contractor_name, "\\-")) %>%
#  filter(!id %in% c("1", "3472", "2998"))%>%
#  pull(id)
#not run

```

## Exploratory data analysis
```{r EDA}
contract_cost %>%
  summary()

contract_cost_seperated %>%
  count(signer, sort = TRUE) 

contract_cost %>%
  group_by(contractor_name) %>%
  summarise(total=sum(final_price),
            count=n())%>%
  arrange(desc(total))
```

## Signers
who are the most frequent contract signatory.  
```{r}

top_signers<- contract_cost %>% 
  separate_rows(signer,sep = "\\,") %>%  
  mutate(signer= ifelse(str_detect(signer, pattern = " "), yes =  signer, no = NA)) %>%
  mutate(signer=trimws(signer, "both"))%>%
 count(signer, sort = TRUE) %>%
  filter(!is.na(signer))%>% 
  distinct()%>%
  head(16)
top_signers %>%
  mutate(signer= fct_reorder(signer, n))%>%
  ggplot(aes(signer, n, fill=n))+
  geom_col()+
  geom_bar_text(place  = "right")+
  coord_flip()+
  scale_fill_gradient(low = "#80ADA0", high = "#326273")+
  guides(fill=FALSE)+
  theme_minimal()+
  theme(text= element_text(family = "sahel"),
        plot.title = element_text(hjust = 1.0,face="bold"),
        plot.caption = element_text(family = "sahel"),
        plot.subtitle = element_text(hjust = 1.0))+
  labs(
    x="امضا کننده قرارداد از طرف کارفرما",
    y= "تعداد قراداد",
    title = "بیشترین امضا کنندگان قرارداداز طفرف کارفرما کدام هستند؟",
    subtitle = "بیشترین امضا کنندگان تنها بر اساس تعداد قرارداد امضا شده در سال "
  )

```

# Top signatory by contract choose method
```{r}
contract_cost_seperated %>%
  drop_na(contractor_choose_method) %>%
  mutate(contractor_choose_method = ifelse(str_detect(contractor_choose_method, fa_trak2), fa_tark, contractor_choose_method))%>%
  mutate(contractor_choose_method=fct_lump(contractor_choose_method, 2, other_level = "دیگر روش ها"))%>%
  drop_na(signer)%>%
  filter(signer %in% top_signers$signer)%>%
  count(contractor_choose_method,signer) %>% 
    mutate(contractor_choose_method=fct_reorder(contractor_choose_method, n)) %>% 
  ggplot(aes(contractor_choose_method, signer, fill=n))+
  geom_tile(color="grey40")+
  #scale_fill_gradient2(low="#018383", high="#42e6a4", mid = "#02a8a8", midpoint = 80)+
  scale_fill_gradientn("تعداد قرارداد", colours = rev(brewer.pal(9, "Spectral")), na.value = "white")+
  theme_minimal()+
  theme(text= element_text(family = "sahel"),
        plot.title = element_text(hjust = 1.0, face = "bold"),
        plot.caption = element_text(family = "sahel"),
        plot.subtitle = element_text(hjust = 1.0),
        legend.background = element_rect(),
    legend.key.height = unit(2.5,units = "line"))+
  labs(
    x="",
    fill="تعداد",
    y="",
    title = "تعداد قراردادهای امضا شده بر اساس نوع انتخاب پیمانکار",
    subtitle = "انواع قرارداد امضا شده توسط بیشترین امضا کنندگان قراردادها بر اساس نوع انتخاب پیمانکار"
      )
```

# The most expensive contracts by topic
```{r}
contract_cost %>%
  mutate(topic=str_wrap(topic, width = 12),
    topic= fct_reorder(topic, final_price))%>%
  arrange(desc(final_price))%>%
  head(16)%>%
  ggplot(aes(topic, final_price, fill=final_price)) +
  geom_col()+
  geom_label(aes(label=round(final_price/1e9, 0)), nudge_y = 0.3)+
  scale_y_continuous(labels=comma_format())+
  theme_minimal()+
  theme(text= element_text(family = "sahel"),
        plot.title = element_text(hjust = 1.0,face = "bold"),
        #plot.caption = element_text(family = "sahel"),
        plot.subtitle = element_text(hjust = 1.0))+
  guides(fill=FALSE)+
  scale_fill_gradient(low = "#80ADA0", high = "#326273")+
  labs(
    title = "گرانترین قراردادهای هزینه ایی",
    subtitle = "ترتیب ۱۶ قرارداد بر اساس مبلغ نهایی بدون توجه به شاخص تورم و\n ارزش پولی بین سالهای ۱۳۸۶ تا ۱۳۹۸",
    x="",
    y="مبلغ به ریال"
    )
```

#Most expensive contracts all the times

The Consumer Price Index (CPI) is the measure of the average price changes of goods and services consumed by Iranian households. CPI, as a tool for measuring general price level of goods and services consumed by households, is one of the best criteria for measuring changes in purchasing power of national currency. The inflation rate is measured by the percentage rise in the Consumer Price Index, which is reported
```{r}
cpi <- read_csv("~/Dropbox/Sentiment Analysis/Practice/Shahrdari/competition/data/cpi.csv") #cpi extracted from central bank website

by_year<- contract_cost %>%
  mutate(contract_date=as.Date(contract_date)) %>%
  mutate(year=year(contract_date)) %>%
  mutate(end_year=year(end_date))%>%
  filter(!is.na(year))

#Function for CPI 
cpi.calc <- function(final_price, cpi) {
  (116.725 * final_price) / cpi
          }
price_update <- by_year%>%
  filter(!is.na(year)) %>%
  left_join(cpi, by = "year") %>%
  mutate(current_price= ifelse(year<1397, yes = cpi.calc(final_price = final_price, cpi = cpi), no = final_price))

price_update %>%
    arrange(desc(current_price))%>%
  mutate(topic=str_wrap(topic, width = 12),
    topic= fct_reorder(topic, current_price))%>%
  head(16)%>% 
  ggplot(aes(topic, current_price, fill=current_price)) +
  geom_col()+
  #scale_y_continuous()+
  scale_y_continuous(labels=comma_format())+
  theme_minimal()+
  geom_label(aes(label=round(current_price/1e9, 0)), nudge_y = 0.3)+
  guides(fill=FALSE)+
  theme(text= element_text(family = "sahel"),
        plot.title = element_text(hjust = 1.0, face = "bold"),
        #plot.caption = element_text(family = "sahel"),
        plot.subtitle = element_text(hjust = 1.0))+
    scale_fill_gradient(low = "#80ADA0", high = "#326273")+
  labs(
    title = "گرانترین قراردادهای هزینه ایی",
    subtitle = "ترتیب ۱۶ قرارداد بر اساس مبلغ تعدیل شده نسبت به سال ۱۳۹۷ با توجه\n شاخص ارزش پولی بانک مرکزی بین سالهای ۱۳۸۶ تا ۱۳۹۸",
    x="",
    y="مبلغ به ریال"
    )
```

##Top contractors all the time
```{r}
#contracts without date
contract_cost %>%
  filter(is.na(contractor_name)) %>%
  select(topic, employer_name, contractor_name, final_price, signer)

# Analysing NA contractors
by_year %>%
  filter(is.na(contractor_name)) %>%
  summarise(sum=sum(final_price))

by_year %>%
  filter(is.na(contractor_name)) %>%
  group_by(year) %>%
  summarise(sum=sum(final_price))
#contracts without contractor name
contract_cost %>%
  filter(is.na(contractor_name))
#contractor ranking by price
contract_cost %>%
  group_by(contractor_name) %>%
  summarise(total=sum(final_price),
            count=n()) %>%
  arrange(desc(total)) %>%
  head(16) %>%
  mutate(contractor_name=fct_reorder(contractor_name, total))%>%
  ggplot(aes(contractor_name, total/1e9, fill=total))+
  geom_col()+
  geom_bar_text(aes(label=count), place = "left") +
  scale_fill_gradient(low = "#c7f0db", high = "#464159")+
  scale_y_continuous(labels = comma_format())+
  coord_flip()+
    theme_minimal()+
    theme(text= element_text(family = "sahel"),
        plot.title = element_text(hjust = 1.0, face = "bold"),
        plot.subtitle = element_text(hjust = 1.0))+
    guides(fill=FALSE)+

  labs(
    title = "بزرگترین پیمانکاران شهرداری تهران به لحاظ مبلغ قرارداد",
    subtitle = "اعداد داخل ستون ها تعداد دقیق قرارداد با مجموعه شهرداری را نمایش می دهد",
    x="",
    y="مجموع مبلغ قرارداد به میلیارد ریال"
  )

```

# Top contractors by number of contracts
```{r}
contract_cost %>% 
  filter(!is.na(contractor_name))%>%
  count(contractor_name, sort = TRUE) %>%
  head(16) %>%
  mutate(contractor_name=fct_reorder(contractor_name, n))%>%
  ggplot(aes(contractor_name, n, fill=n))+
  geom_col()+
  geom_bar_text(place = "right")+
  scale_fill_gradient(low = "#80ADA0", high = "#326273")+
  coord_flip()+
  theme_minimal()+
    theme(text= element_text(family = "sahel"),
        plot.title = element_text(hjust = 1.0, face = "bold"),
        plot.subtitle = element_text(hjust = 1.0))+
    guides(fill=FALSE)+
  labs(
    title = "بزرگترین پیمانکاران شهرداری تهران به لحاظ تعداد قرارداد",
    subtitle = "اعداد داخل ستونها نمایانگر تعداد دقیق قراردادها است",
    x="",
    y="تعداد قرارداد",
    caption = "Design:Bahman|Data:shafaf.tehran.ir"
  )
```

# Current big contractors
```{r}
#### Current big contractors
by_year %>%
  filter(end_year > 1398) %>%
  group_by(contractor_name) %>%
  summarise(total=sum(final_price),
            count=n()) %>%
  arrange(desc(total)) %>%
  head(15) %>%
  mutate(contractor_name=fct_reorder(contractor_name, total))%>%
  ggplot(aes(contractor_name, total/1e9, fill=total))+
  geom_col()+
  geom_bar_text(aes(label=count), place = "left") +
  scale_fill_gradient(low = "#c7f0db", high = "#464159")+
  scale_y_continuous(labels = comma_format())+
  coord_flip()+
    theme_minimal()+
    theme(text= element_text(family = "sahel"),
        plot.title = element_text(hjust = 1.0, face = "bold"),
        plot.subtitle = element_text(hjust = 1.0))+
    guides(fill=FALSE)+

  labs(
    title = "بزرگترین پیمانکاران شهرداری تهران به لحاظ مبلغ قرارداد",
    subtitle = "اعداد داخل ستون ها تعداد دقیق قرارداد با مجموعه شهرداری را نمایش می دهد",
    x="",
    y="مجموع مبلغ قرارداد به میلیارد ریال"
  )
```

#Contracts and contractor choose method 

Pie chart for contracts' types

```{r}
data<- contract_cost %>%
  drop_na(contractor_choose_method) %>%
  mutate(contractor_choose_method=fct_lump(contractor_choose_method, 3, other_level = "دیگر روش ها"))%>%
  group_by(contractor_choose_method) %>%
  summarise(total= sum(final_price, na.rm = TRUE)/1e9)
  #pivot_wider(names_from = "contractor_choose_method", values_from = "total")

#radarchart(data_radar)

data$fraction <- data$total / sum(data$total)

# Compute the cumulative percentages (top of each rectangle)
data$ymax <- cumsum(data$fraction)

# Compute the bottom of each rectangle
data$ymin <- c(0, head(data$ymax, n=-1))

# Compute label position
data$labelPosition <- (data$ymax + data$ymin) / 2

# Compute a good label
data$label <- paste0(data$contractor_choose_method, "\n value: ", data$total)

# Make the plot
ggplot(data, aes(ymax=ymax, ymin=ymin, xmax=4, xmin=3, fill=contractor_choose_method)) +
  geom_rect() +
  geom_label( x=3.5, aes(y=labelPosition, label=label), size=2) +
  scale_fill_brewer(palette=4) +
  coord_polar(theta="y") +
  xlim(c(2, 4)) +
  theme_void() +
  theme(legend.position = "none")

#
my_pal <- c("#0073C2FF", "#EFC000FF", "#868686FF", "#CD534CFF")
my_pal2 <- c("#ffd800", "#6fb98f", "#2c7873", "#004445")

# Compute percentages
data$fraction <- data$total / sum(data$total)

# Compute the cumulative percentages (top of each rectangle)
data$ymax <- cumsum(data$fraction)

# Compute the bottom of each rectangle
data$ymin <- c(0, head(data$ymax, n=-1))

# Compute label position
data$labelPosition <- (data$ymax + data$ymin) / 2

# Compute a good label
data$label <- paste0(data$contractor_choose_method, "\n ارزش: ", round(data$total))

# Make the plot
ggplot(data, aes(ymax=ymax, ymin=ymin, xmax=4, xmin=3, fill=contractor_choose_method)) +
  geom_rect() +
  geom_text( x=4.5, aes(y=labelPosition, label=label, color=contractor_choose_method), size=2.7, family="sahel") + # x here controls label position (inner / outer)
  scale_fill_manual(values = my_pal2)+
  scale_color_manual(values = my_pal2)+
  coord_polar(theta="y") +
  xlim(c(1, 4)) +
  theme_void() +
  theme(legend.position = "none",
        text= element_text(family = "sahel"),
        plot.title = element_text(hjust = 1.0, face = "bold"),
        plot.subtitle = element_text(hjust = 1.0))+
  labs(
    title = "مبلغ کل قراردادهای منتشر شده به تفکیک انتخاب پیمانکار",
    subtitle = "مبالغ نمایش داده شده به میلیارد ریال است"
  )

contract_cost %>%
  filter(is.na(contractor_choose_method)) %>%
  summarise(total=sum(final_price))
data %>%
  mutate(contractor_choose_method=fct_reorder(contractor_choose_method, total))%>%
  ggplot(aes(contractor_choose_method, total, fill=total))+
  geom_col()+
    geom_label(aes(label=round(total, 0)), nudge_y = 0.3)+
  theme_light()+
  scale_fill_gradient(low = "#80ADA0", high = "#326273")+
  scale_y_continuous(labels = comma_format())+
  theme(text= element_text(family = "sahel"),
        plot.title = element_text(hjust = 1.0, face = "bold"),
        plot.subtitle = element_text(hjust = 1.0))+
    guides(fill=FALSE)+
  labs(
    x="",
    y="میلیارد ریال",
    title = "مبلغ کل قراردادهای منتشر شده به تفکیک روش انتخاب پیمانکار",
    subtitle = "مبلغ نمایش داده شده به میلیارد ریال است"
  )
```

# Big contractors
counting "tark tashrifat"
```{r}
contract_cost %>%
  mutate(contractor_name=trimws(contractor_name,"both"))%>%
  filter(contractor_choose_method=="ترک تشریفات")%>%
  count(contractor_name,contractor_choose_method, sort = TRUE) %>%
  head(12) %>%
  mutate(contractor_name=fct_reorder(contractor_name, n)) %>%
  ggplot(aes(contractor_name, n, fill=n)) +
  geom_col()+
  coord_flip()+
    #geom_label(aes(label=round(n, 0)), nudge_y = 0.3)+
  geom_bar_text(place = "right")+
  theme_light()+
  scale_fill_gradient(low = "#80ADA0", high = "#326273")+
  scale_y_continuous(labels = comma_format())+
  theme(text= element_text(family = "sahel"),
        plot.title = element_text(hjust = 1.0, face = "bold"),
        plot.subtitle = element_text(hjust = 1.0))+
    guides(fill=FALSE)+
  labs(
    x="",
    y="تعداد قرارداد",
    title = "شرکت هایی که بیشترین قرارداد را بر اساس روش ترک تشریفات منعقد کرده اند",
    subtitle = "اعداد داخل ستون ها تعداد دقیق قراردادها را نمایش میدهند",
    caption = "Design:Bahman | Data: shafaf.tehran.ir"
  )

contract_cost %>%
  mutate(contractor_name=trimws(contractor_name,"both"))%>%
  filter(contractor_choose_method=="ترک تشریفات")%>%
  group_by(contractor_name) %>%
  summarise(total=sum(final_price)) %>%
  arrange(desc(total)) %>%
  top_n(16) %>%
  mutate(contractor_name=fct_reorder(contractor_name, total)) %>%
ggplot(aes(contractor_name, total/1e9, fill=total))+
  geom_col()+
  coord_flip()+
    #geom_bar_text(place = "right")+
  theme_light()+
  scale_fill_gradient(low = "#80ADA0", high = "#326273")+
  scale_y_continuous(labels = comma_format())+
  theme(text= element_text(family = "sahel"),
        plot.title = element_text(hjust = 1.0, face = "bold"),
        plot.subtitle = element_text(hjust = 1.0))+
    guides(fill=FALSE)+
  labs(
    x="",
    y="میلیارد ریال",
    title = "شرکت هایی که بیشترین حجم ریالی قرارداد را بر اساس روش ترک تشریفات دارند",
    subtitle = "ارقام بصورت خام هستند و تبدیل ارزش پولی اعمال نشده است",
    caption = "Design:Bahman | Data: shafaf.tehran.ir"
  )
  
```

#Big employers all the time
```{r}
#  NA analysis 
contract_cost %>%
  count(is.na(employer_name))

big_employers<- contract_cost %>%
  group_by(employer_name) %>%
  summarise(count= n(),
            total=sum(final_price)) %>%
  arrange(desc(total)) %>% 
  head(16)

big_employers %>%  
mutate(employer_name=fct_reorder(employer_name, total)) %>%
  ggplot(aes(employer_name, total/1e9, fill=total))+
  geom_col()+
  geom_hline(aes( yintercept=mean(total/1e9)), color="gold", size=1)+
  geom_bar_text(aes(label=count), place = "left")+
  coord_flip()+
  theme_light()+
  scale_fill_gradient(low = "#80ADA0", high = "#326273")+
  scale_y_continuous(labels = comma_format())+
    theme_minimal()+
    theme(text= element_text(family = "sahel"),
        plot.title = element_text(hjust = 1.0, face = "bold"),
        plot.subtitle = element_text(hjust = 1.0))+
    guides(fill=FALSE)+
  labs(
    title = "بزرگترین کارفرمایان مجموعه شهرداری بر اساس حجم مبلغ قرارداد",
    subtitle = "اعداد داخل ستون ها تعداد قرارداد هر کار فرما در مجموعه داده است",
    x="",
    y= "مجموع مبلغ قرارداد به میلیارد ریال",
    caption = "Design:Bahman|Data:shafaf.tehran.ir"
  )

```

# How big employers hire their contractors
```{r}
contract_cost %>%
  filter( employer_name %in% big_employers$employer_name) %>%
  mutate(contractor_choose_method=fct_lump(contractor_choose_method, 2, other_level = "دیگر روش ها"))%>%
  mutate(contractor_choose_method= fct_explicit_na(contractor_choose_method, na_level = "اعلام نشده")) %>%
  group_by(employer_name, contractor_choose_method) %>%
  summarise(n=n(),
            total=sum(final_price))%>% 
  mutate(pct_n= n/sum(n))%>%
  ungroup() %>%
  mutate(employer_name=fct_reorder(employer_name,total, sum),
        contractor_choose_method=fct_reorder(contractor_choose_method,total, sum))%>% 
  ggplot(aes(employer_name, pct_n))+
  geom_col(aes(fill=contractor_choose_method))+
  scale_y_continuous(labels=percent_format())+
    expand_limits(y = 1) +
  coord_flip()+
  scale_fill_viridis(discrete = TRUE)+
  theme_light()+
  theme(
    text= element_text(family = "sahel"),
    plot.title = element_text(hjust = 1.0, face = "bold"),
    plot.subtitle = element_text(hjust = 1.0),
    legend.position = "bottom"
  ) +
  labs(
    fill="",
    x="",
    y="درصد تعداد قرارداد",
    title = "بزرگترین کارفرمایان مجموعه شهرداری تهران چگونه پیمانکاران را انتخاب می کنند؟"
  )

```

#How the data scattered over the periods

```{r}
mayors <- read_csv("~/Dropbox/Sentiment Analysis/Practice/Shahrdari/competition/data/mayors_tehran.csv")
by_year %>%
  #filter(year==1398)%>%
  mutate(start_date=as.Date(start_date),
         end_date= as.Date(end_date)) %>%
  mutate(duration=end_date-start_date) %>%
  drop_na(duration, contractor_choose_method) 

by_year%>%
  drop_na(contractor_choose_method) %>%
  ggplot()+
  geom_point(data = by_year,aes(contract_date, log10(final_price), size=final_price, color=log10(final_price)),alpha=.4, show.legend = FALSE)+
  geom_rect(aes(xmin = start, xmax = end, fill = name), 
    ymin = -Inf, ymax = Inf, alpha = 0.2, 
    data = mayors)+
    geom_text(
    aes(x = start, y = 6, label = name), 
    data = mayors %>% filter(!row_number()%in% c(2,4)), 
    size = 3, vjust = 0, hjust = 0, nudge_x = 50, angle=90, check_overlap = TRUE, family="sahel"
  ) +
  scale_y_continuous(labels = comma_format())+
  #scale_fill_viridis(discrete=TRUE, option="A")+
  scale_fill_manual(values = c("#29a19c", "#b52b65", "#ffdbc5", "#a35638", "#3fc5f0","#f45905"))+
  theme_minimal()+
  theme(axis.line.y = ggplot2::element_blank(),
        axis.text.y = element_blank(),
        text= element_text(family = "sahel"),
        plot.title = element_text(hjust = 1.0, face = "bold"),
        plot.subtitle = element_text(hjust = 1.0), 
        legend.position = "bottom",
        panel.grid.major = element_blank())+
  #theme_minimal()+
  guides(
    size=FALSE
  )+
  labs(
    title = "پراکندگی قراردادهای منتشر شده بر حسب دوران مدیریت شهرداران و سرپرست های مختلف",
    subtitle = "محور عمودی برای خوانایی بهتر مبلغ قرارداد منتشر شده را در مبنای لگاریتمی نمایش میدهد",
    x="سال عقد قرارداد",
   # y="مبلغ قرارداد",
   y="", 
   caption = "Design:Bahman|Data:shafaf.tehran.ir",
    fill=""
  )+
expand_limits(x=as.Date(x = "1385-6-1",origin = 1382))
```
#Exploring committee member

Who are the most frequent committee members
```{r}
seperated_members<-contract_cost %>%
filter(!is.na(committee_members)) %>%
  separate_rows(committee_members, sep = "\\,")%>%
  mutate(committee_members=str_remove(committee_members,pattern = "\\ ?")) %>%
  mutate(committee_members=trimws(committee_members, which = "both"))
seperated_members%>%  
count(committee_members, sort = TRUE) %>% 
  head(16)%>%
  mutate(committee_members=fct_reorder(committee_members, n))%>%
  ggplot(aes(committee_members, n, fill=n))+
  geom_col(show.legend = FALSE)+
  geom_bar_text(place = "right")+
  scale_fill_gradient(low = "#80ADA0", high = "#326273")+
  coord_flip()+
  theme_light()+
  theme(
    text= element_text(family = "sahel"),
        plot.title = element_text(hjust = 1.0, face = "bold"),
        plot.subtitle = element_text(hjust = 1.0)
  )+
  labs(
    title = "بیشترین مشارکت کنندگان در کمسیون به لحاظ تعداد جلسه",
    subtitle = "اعداد داخل ستون ها تعداد دقیق شرکت در جلسات را نمایش میدهد",
    x="",
    y="تعداد جلسه",
    caption = "Design:Bahman | Data: shafaf.tehran.ir"
  )

seperated_members %>%
  add_count(committee_members) %>% 
  filter(n>15)%>%
  group_by(signer)%>%
  widyr::pairwise_cor(signer, committee_members, sort=TRUE) %>%
  filter(correlation>.7)%>%
graph_from_data_frame() %>%
  ggraph(layout = "fr") +
  geom_edge_link(aes(edge_alpha = correlation), show.legend = FALSE, color="red") +
  geom_node_point(color = "lightblue", size = 5) +
  geom_node_text(aes(label = name), repel = TRUE, color="darkblue",check_overlap = TRUE, family="sahel") +
  #geom_node_label(aes(label = name),family="sahel", repel = TRUE, hjust=0.9)
  theme_void()+
  theme(
    text= element_text(family = "sahel"),
    panel.background = element_rect(fill = "white"),
    plot.background = element_rect(fill = "white"),
        plot.title = element_text(hjust = 1.0, face = "bold"),
        plot.subtitle = element_text(hjust = 1.0)
  )+
  labs(
    title = "گروهایی که بیشترین همبستگی را میان اعضای کمسیون و امضا کنندگان دارند",
    caption = "Design:Bahman | Data:shafaf.tehran.ir"
  )
```

#change in total costs by districts
showing just descending districts
```{r}
#filter out districts
districts<- by_year %>%
  filter(year>= 1396) %>%
  mutate(district= str_detect(employer_name, "\\d")) %>%
  filter(!str_detect(employer_name, "\\شرکت")) %>%
  filter(district==TRUE) 
#filter out complete cases
d<-districts %>%
  filter(year<1398) %>%
  group_by(employer_name, year) %>%
  summarise(total=sum(final_price)) %>%
  mutate(final = last(total)/first(total))%>%
  ungroup()
#for end labels
d_ends<- d %>%
  filter(final<1)%>%
  group_by(employer_name) %>%
  top_n(1, year) %>%
  pull(total)
# Visualize 
d %>%
  mutate(employer_name=fct_reorder(employer_name, total)) %>%
  ggplot(aes(year, total, group=employer_name))+
  geom_line(color="grey80")+
  geom_point(color="grey80")+
  geom_line(data =d%>%filter(final<1) , aes(year, total, color=employer_name), size=1.2, show.legend = FALSE)+
  geom_point(data =d%>%filter(final<1) , aes(year, total, color=employer_name), size=1.8, show.legend = FALSE)+
  geom_text(data =d%>%filter(final<1, year==1397),aes(label=employer_name, color=employer_name), vjust=0, hjust=0, show.legend = FALSE, family="sahel", size=3)+
  expand_limits(x=1397.09)+
  scale_x_continuous(breaks = c(1396, 1397))+
#scale_y_continuous(sec.axis = sec_axis(~ ., breaks = d_ends, labels = c("a", "b", "c")))
  scale_y_log10(label=comma_format())+
  theme_minimal()+
  theme_fa+
  labs(
    x="سال",
    y="مجموع مبلغ به ریال",
    title = "تغییر میزان مجموع قراردادهای هزینه ای در مناطق مختلف شهرداری تهران",
    subtitle = "میزان تغییرات از سال ۱۳۹۶ به ۱۳۹۷"
  )


```

##Ongoing contracts 

```{r}
by_year %>%
  filter(end_year >1398) %>%
  arrange(desc(final_price)) %>%
  head(10) %>%
      mutate(topic=str_wrap(topic, width = 14))%>%
  mutate(topic= paste0(topic," اتمام: ", end_year))%>%
  mutate(topic=fct_reorder(topic, final_price))%>%
  ggplot(aes(topic, final_price, fill=final_price))+
  geom_col(show.legend = FALSE)+
  scale_y_log10(label=comma_format())+
  scale_fill_gradient(low = "#80ADA0", high = "#326273")+
  coord_flip()+
  theme_minimal()+
  theme_fa+
  labs(
    title = "بزرگترین پروژه های جاری شهرداری تهران",
    subtitle = "پروژه هایی که تاریخ اتمام آنها بعد از سال ۱۳۹۸ است",
    x="",
    y="مبلغ پروژه به ریال"
  )
```

#Text mining on topic
the bellow code shows how to extract most important words in contracts' topic through term frequency
```{r}
library(RColorBrewer)
library(tm)
library(wordcloud)
library(wordcloud2)
text<- districts$topic
docs<- Corpus(VectorSource(text))
docs <- docs %>%
  tm_map(removeNumbers) %>%
  tm_map(removePunctuation) %>%
  tm_map(stripWhitespace)
remove_words<- c("در","ناحیه", "موضوع","های","آوری","پروژه","جمع","منطقه","سطح")
docs <- tm_map(docs, removeWords, remove_words) 
dtm <- TermDocumentMatrix(docs) 
matrix <- as.matrix(dtm) 
words <- sort(rowSums(matrix),decreasing=TRUE) 
d <- data.frame(word = names(words),freq=words)
df <- data.frame(word = names(words),freq=words)

set.seed(1234)
wordcloud(words = df$word, freq = df$freq, min.freq = 1,max.words=300, random.order=FALSE, rot.per=0.35,            colors=brewer.pal(8, "Dark2"), family="sahel", scale=c(3.5,0.25))
wordcloud2(data=df, size=1.4, color='random-dark')
```
#Bar plot for term frequency of topics
```{r}
findFreqTerms(dtm, lowfreq = 4)
findAssocs(dtm, terms = "freedom", corlimit = 0.3)
head(d, 10)
barplot(d[1:10,]$freq, las = 2, names.arg = d[1:10,]$word,
        col ="lightblue", main ="پر تکرارترین کلمات در عناوین قراردادها",
        ylab = "تکرار کلمات")
```

```{r}
#Not Run
by_year %>%
  filter(year>1396) %>%
  mutate(pct_price= final_price/sum(final_price, na.rm = TRUE)) %>% 
   mutate(start_date=as.Date(start_date),
         end_date= as.Date(end_date)) %>%
  mutate(duration=end_date-start_date) %>%
  filter(duration<2000) %>%
  ggplot(aes(duration, pct_price, size=final_price))+
  geom_point( shape=1)+
  scale_size(range=c(2,16),"pop")+
  scale_x_continuous()+
  scale_y_log10()+
  theme_bw()
  
```

# How contracts scattered over months
```{r}

month_names <- c("فروردین","اردیبهشت","خرداد","تیر","مرداد","شهریور","مهر","آبان","آذر","دی","بهمن","اسفند")

#NA Analysis
contract_cost %>%
  select(topic, contract_date, end_date)%>%
  filter(is.na(contract_date)) 


contract_cost %>%
  filter(!is.na(contract_date)) %>%
  select(topic, contract_date) %>%
  mutate(year=year(contract_date)) %>%
  filter(year>=1396) %>%
  mutate(month=month(contract_date),
         day= day(contract_date))%>%
  add_count(month,year) %>% View()
  mutate(year=as.factor(year))%>%
  ggplot(aes(month, n, color=year))+
  geom_line(size=1.5)+
  geom_point( size=2)+
  scale_x_continuous(breaks = seq(1, 12, 1),labels = month_names)+
    theme_minimal()+
  theme_fa+
  labs(
    x="",
    y="تعداد قرارداد",
    color="",
    title = "تعداد تجمعی قراردادها بر حسب سال و ماه",
    subtitle = "اطلاعات مربوط به سال ۱۳۹۸ تا آذر ماه موجود است"
  )
```

